臺灣高等法院刑事裁定
111年度聲字第1952號
聲  請  人  
即  被  告  施俊吉



選任辯護人  陳建宏律師
上列聲請人即被告因殺人未遂等案件（110年度上訴字第2862號 
） ，聲請具保停止羈押，本院裁定如下：
    主  文
聲請駁回。
    理  由
一、聲請意旨如附件聲請書所載。 
二、按被告經法官訊問後，認為犯罪嫌疑重大，而有逃亡或有事
    實足認為有逃亡之虞，或有事實足認為有湮滅、偽造、變造
    證據或勾串共犯或證人之虞，或所犯為死刑、無期徒刑或最
    輕本刑為5年以上有期徒刑之罪，有相當理由認為有逃亡、
    湮滅、偽造、變造證據或勾串共犯或證人之虞等情形之一者
    ，非予羈押，顯難進行追訴、審判或執行，得羈押之，刑事
    訴訟法第101條第l項定有明文。
　　又被告有無羈押之必要，法院僅須審查被告犯罪嫌疑是否重
    大、有無羈押原因以及有無賴羈押以保全偵審或執行之必要
    ，由法院就具體個案情節予以斟酌決定，屬事實審法院得自
    由裁量、判斷之職權，苟其此項裁量、判斷，並不悖乎通常
    一般人日常生活之經驗法則或論理法則，且就客觀情事觀察
    ，法院羈押之裁定，在目的與手段間之衡量並無明顯違反比
    例原則情形，即無違法或不當可言。
三、本院查：
　㈠被告施俊吉（下稱被告）因犯刑法第347條第1項之擄人勒贖
    罪，經臺灣新北地方法院（下稱原審）判處有期徒刑10年，
    被告提起上訴，前經本院法官訊問後，認有刑事訴訟法第10
    1條第1項第1款、第3款所定情形，非予羈押顯難進行審判、
    執行程序，而有羈押必要，於民國110年8月30日起執行羈押
    ，嗣經第四次延長羈押在案。
　㈡被告雖以其於偵查中即到案並未逃避，羈押迄今已逾1年8月
    ，家人有已屆67歲之母親及2名年僅5歲及3歲之幼女均在臺
    灣，不可能逃亡云云，而具狀聲請具保停止羈押，惟本院審
    酌被告所犯刑法第347條第1項之罪，乃最輕本刑為5年以上
    有期徒刑之罪，並經判處重刑在案，被告畏重罪審判、執行
    而逃亡之誘因自仍存在。是被告應有刑事訴訟法第101條第1
    項第3款之羈押原因，堪以認定；又衡量被告所涉擄人勒贖
    等犯行，危害社會治安甚鉅，對被告人身自由拘束之不利益
    及防禦權行使限制之程度，如僅命具保、責付或限制住居等
    侵害較小之手段，尚不足以保全審判或執行程序順利進行，
    為確保訴訟程序包括裁判確定後刑之執行程序遂行，維持羈
    押處分要屬適當、必要且符合比例原則，尚難以聲請意旨之
    主張，即逕認被告無羈押原因及必要。至於聲請意旨另以被
    告已與被害人B1和解並履行完畢等情，並非羈押事由或羈押
    必要性審酌要件，亦非合法停止羈押之事由，不足採為被告
    應予停止羈押之依據。
　㈢綜上所述，依目前訴訟進度，被告羈押原因尚未消滅，且非
　　具保所能替代，被告聲請具保停止羈押，尚難准許，應予駁
    回。
據上論斷，應依刑事訴訟法第220條，裁定如主文。
中　　華　　民　　國　　111 　年　　7 　　月　　25　　日
                  刑事第十一庭  審判長法　官  張江澤
                                      法　官  郭惠玲
                                      法　官  梁志偉
以上正本證明與原本無異。
如不服本裁定，應於收受送達後五日內向本院提出抗告狀。
                                       書記官  林明慧
中　　華　　民　　國　　111 　年　　7 　　月　　25　　日